【裁判字號】    90,易,1049
【裁判日期】    900705
【裁判案由】    違反動產擔保交易法
【裁判全文】
臺灣彰化地方法院刑事判決                          九十年度易字第一四九號
    公  訴  人  臺灣彰化地方法院檢察署檢察官
    被      告  甲○○
右列被告因違反動產擔保交易法案件，經檢察官聲請簡易處刑（九十年度偵字第一九
七０號），本院彰化簡易庭審酌後認無管轄權不適宜以簡易程序處理，移送本院改依
通常程序審理，本院判決如左：
        主  文
本件管轄錯誤，移送於臺灣高雄地方法院。
        理  由
一、按案件由犯罪地或起訴時被告之住所、居所或身體所在地之法院管轄，為刑事訴
    訟法第五條第一項所規定。又無管轄權之案件，應諭知管轄錯誤之判決，並同時
    諭知移送於管轄法院。
二、聲請意旨略以：被告甲○○於民國（下同）八十九年六月十九日，以動產擔保交
    易動產抵押之方式，向人生企業股份有限公司（以下簡稱人生公司）貸款新台幣
    （下同）十五萬二千二百九十五元，而以其所有，牌照號碼Ｆ三－九九四三號之
    自用小客車一輛為擔保，設定動產抵押權予人生公司，為動產擔保交易之債務人
    。約定貸款金額，分六期清償，標的物於貸款清償前，不得處分或出質、典押，
    或為其他處分。乃甲○○在取得貸款後，僅付款二期，即拒不付款，意圖為自己
    不法之利益，於八十九年十二月底左右，將該牌照號碼Ｆ三  九九四三號自用小
    客車，以七萬元典當予臺中縣大里市某當舖，得款用以清償其他債務，致出賣人
    追索無著受有損害等情。經查被告之住、居所係在高雄縣鳳山市○○路二七０巷
    四二之二號，且起訴時並無羈押或其他情形，而有身體所在地在彰化縣內之情形
    ，此稽之卷證資料可明。又被告係將供擔保之汽車出質於台中縣大里市某當鋪負
    責人之事實，已據被告於偵查時供述在卷（被告於偵查陳稱該當鋪店名為「佑通
    當鋪」），並檢察官核認無訛，載明於聲請簡易判決處刑書，則被告之犯罪行為
    地，非在彰化縣內，應屬無訛。是檢察官向本院提起公訴，依照首開說明，自有
    未合，爰不經言詞辯論，逕行諭知管轄錯誤之判決，並移送於被告住所地之法院
    即台灣高雄地方法院。
三、另被告與告訴人簽訂之契約書雖有「有關本契約之爭執訴訟，雙方及連帶保證人
    同意以彰化地方法院為第一審管轄法院」之約款，但此約款僅生民事訴訟合意管
    轄權之效力，並不適用於刑事訴訟，特此敘明。
據上論斷，應依刑事訴訟法第四百五十二條、第三百零四條、第三百零七條判決如主
文。
中      華      民      國    九十      年      七      月      五      日
                                    臺灣彰化地方法院刑事第一庭
                                        法      官    蔡  紹  良
右正本證明與原本無異。
如不服本判決，應於判決送達後十日內向本院提出上訴狀(須附繕本)。
                                        法院書記官    王  惠  嬌
中      華      民      國    九十      年      七      月      五      日


司法院資訊處製作；財團法人民間司法改革基金會備份。
